Minutes et répertoires du notaire François SEMILLIARD, 8 octobre 1762 - 7 juillet 1785 (étude XIII)
Archives nationales
Minutes et répertoires du notaire François SEMILLIARD (étude XIII)
8 octobre 1762 - 7 juillet 1785
MC/ET/XIII/325 - MC/ET/XIII/1146/B, MC/RE/XIII/10 - MC/RE/XIII/12
Étude notariale XIII (Paris; 1581-....); Semilliard, François
ml
Archives nationales de France
Minutes et répertoires: la loi 2008-696 du 15 juillet 2008 relative aux archives a fixé à 75 ans à compter de la date de l'acte, ou à 25 ans à compter de la date du décès de l'intéressé si ce délai est plus bref, le délai de communication des minutes et répertoires des notaires; ce délai est porté à 100 ans à compter de la date de l'acte si le document se rapporte à un mineur (code du Patrimoine, articles L213-2, 4e d et 5e).
Autres documents de l'étude (dossiers de clients, comptabilité...): s'agissant d'archives privées, ces documents sont communicables selon les modalités fixées par le déposant ou le donateur.
Certains documents ne sont pas accessibles en raison de leur mauvais état de conservation.
Versement
Accès aux instruments de recherche de tous les notaires de l’étude XIII
Archives de l'étude XIII
- Minutes de François SEMILLIARD, 1760 - 1791; MC/ET/XIII/325 - MC/ET/XIII/1146/B
  - Minutes. 1762, 8 octobre - décembre, 8 octobre - décembre 1762; MC/ET/XIII/325
    Informations concernant le classement:
    Le niveau inférieur de description, quand il existe, correspond aux minutes d'actes. Toutes les minutes ne sont pas forcément décrites une à une. Les descriptions de ces minutes sont plus ou moins détaillées.
    - Inventaire après décès d'Olivier Le Plat, maître boisselier (décédé paroisse de la Madeleine le 5 septembre 1758), et de Marie Anne Riou, sa femme (décédée sa veuve à l'Hôtel-Dieu le 17 novembre 1762), à la requête de Pierre Le Plat, maître boisselier, demeurant rue Saint-Jacques, paroisse Saint-Jacques-du-Haut-Pas, de Denis Laurent Le Plat, maître boisselier, demeurant rue Saint-Jacques, de Catherine Le Plat, fille majeure, demeurant rue Beauregard, paroisse Notre-Dame-de-Bonne-Nouvelle, de Suzanne Le Plat, aussi fille majeure, demeurant rue Poupée, paroisse Saint-Séverin, frères et sœurs, héritiers chacuns pour un quart desdits défunts leurs père et mère., 22 novembre 1762; MC/ET/XIII/325
      Origine de l'information:
      Inventaires après décès de 1762 (2536 actes), par Thierry Boudignon, v. 1990 (base de données migrée: voir contexte dans le Plan d'orientation général - Notaires de Paris, guides thématiques du Minutier).
      Date de création de la notice: 2004
      Date de révision: 2022 (Marie-Françoise Limon-Bonnet)
      inventaire après décès; Leprat, Olivier
  - Minutes. 1763, janvier - 1763, février, janvier 1763 - février 1763; MC/ET/XIII/326
  - Minutes. 1763, mars - 1763, avril, mars 1763 - avril 1763; MC/ET/XIII/327
  - Minutes. 1763, mai - 1763, juillet, mai 1763 - juillet 1763; MC/ET/XIII/328
  - Minutes. 1763, août - 1763, octobre, août 1763 - octobre 1763; MC/ET/XIII/329
  - Minutes. 1763, novembre - 1763, décembre, novembre 1763 - décembre 1763; MC/ET/XIII/330
  - Minutes. 1764, janvier - 1764, mars, janvier 1764 - mars 1764; MC/ET/XIII/331
  - Minutes. 1764, avril - 1764, mai, avril 1764 - mai 1764; MC/ET/XIII/332
  - Minutes. 1764, juin - 1764, juillet, juin 1764 - juillet 1764; MC/ET/XIII/333
  - Minutes. 1764, août - 1764, septembre, août 1764 - septembre 1764; MC/ET/XIII/334
  - Minutes. 1764, octobre - 1764, décembre, octobre 1764 - décembre 1764; MC/ET/XIII/335
  - Minutes. 1765, janvier - 1765, février, janvier 1765 - février 1765; MC/ET/XIII/336
    - Inventaire après décès d'Angelique Antoinette Letoffé, à la requête de Pierre Edme Bougé, maître rubannier, Grande rue du Faubourg-Saint-Denis, paroisse Saint-Laurent, son mari, tuteur de leurs enfants mineurs., 19 janvier 1765; MC/ET/XIII/336; 2 folios + 1 pièce jointe
      Fichier dit 'général' XVIIe-XVIIIe siècles, par le personnel du Minutier, 1954-1999 ( fichier papier entièrement dématérialisé; voir contexte dans le Plan d’orientation général - Notaires de Paris, guides thématiques du Minutier).
      Date de création de la notice: 2010
      inventaire; Letoffé, Angelique Antoinette
    - Contrat de mariage de Louis Cacquevelle, compagnon maçon, quai des Ormes, paroisse Saint-Paul, avec Anne Legay., 20 janvier 1765; MC/ET/XIII/336
      Artisans XVIIe, par M. Jurgens, M.A. Fleury, R. Gourmelon et le personnel du Minutier central, 1954-1996 (fichier papier entièrement dématérialisé; voir contexte dans le Plan d’orientation général - Notaires de Paris, guides thématiques du Minutier).
      contrat de mariage; Cacquevelle, Louis
    - Inventaire après décès de Marie Anne Duchesne, à la requête du sieur Louis Armey, son mari, bourgeois de Paris, rue Montmartre, paroisse Saint-Eustache, tuteur de leurs deux filles mineures, et à la requête de Marguerite Nicole Armey, leur fille majeure., 28 février 1765; MC/ET/XIII/336; 20 f/os/ + 1 pièce jointe
      inventaire; Duchesne, Marie Anne
  - Minutes. 1765, mars - 1765, avril, mars 1765 - avril 1765; MC/ET/XIII/337
    - Contrat de mariage entre François Rojare, maître en chirurgie, demeurant rue de Beauvais, et Geneviève Habert, demeurant rue du Bout-du-Monde. Signatures de Jean-Baptiste Aubry, économe de l'hôpital général en la maison de Scipion; François Reneux, greffier de l'hôpital général en la maison de la Pitié; signatures de chirurgiens et économes des divers hôpitaux de Paris; JulienGaullard, médecin ordinaire du roi; Therèse FrançoiseHonnet, supérieure de l'hôpital général à Bicêtre; Alexandre Crepin Honnet, économe de l'hôpital général au château de Bicêtre; Marie Anne Boucaut, officière de l'hôpital général à Bicêtre; Jean François Dommey, économe de l'hôpital général en la maison de la Salpêtrière., 26 mars 1765; MC/ET/XIII/337
      contrat de mariage; Aubry, Jean-Baptiste
    - Inventaire après décès de Philibert Marie Destrés, tailleur d'habits, rue Rochechouart, paroisse Saint-Pierre-de-Montmartre, à la requête de Jean-Baptiste Durand, marchand mercier, exécuteur testamentaire, et à la requête des frères du défunt., 16 avril 1765; MC/ET/XIII/337; 12 folios
      inventaire; Destrés, Philibert Marie
  - Minutes. 1765, mai - 1765, juin, mai 1765 - juin 1765; MC/ET/XIII/338
    - Inventaire après décès de Jacques Lamblin, maître jardinier à Paris, chemin de Ménilmontant, paroisse Saint-Laurent, à la requête de Geneviève Madeleine Baudin, sa veuve, tutrice de leurs deux enfants mineurs., 7 mai 1765; MC/ET/XIII/338; 8 folios + 1 pièce jointe
      inventaire; Lamblin, Jacques
  - Minutes. 1765, juillet - 1765, septembre, juillet 1765 - septembre 1765; MC/ET/XIII/339
    - Contrat de mariage de Jean Michel Moreau, graveur, rue du Four, paroisse Saint-Sulpice, avec Françoise Nicole Pineau. Nombreuses signatures: Louis Gabriel Moreau, peintre de l'Academie de Saint-Luc, Dominique Pineau, ancien directeur de l'Académie de Saint-Luc, etc. (libraires, imprimeurs...)., 1er septembre 1765; MC/ET/XIII/339
      Artisans XVIIIe, par M. Jurgens, M.A. Fleury, R. Gourmelon et le personnel du Minutier central, 1954-1996 (fichier papier entièrement dématérialisé; voir contexte dans le Plan d’orientation général - Notaires de Paris, guides thématiques du Minutier).
      contrat de mariage; Moreau, Jean-Michel
  - Minutes. 1765, octobre - 1765, décembre, octobre 1765 - décembre 1765; MC/ET/XIII/340
    - Inventaire après décès de Jacques Guy Boulmeau, domestique de M. Lelion, demeurant rue de La Feuillade, paroisse Saint-Eustache, à la requête de Marie Brocard, cuisinière de M. Lelion, sa veuve., 21 octobre 1765; MC/ET/XIII/340; 3 folios
      inventaire après décès; Boulmeau, Jacques, Guy
    - Inventaire après décès de Catherine Charlotte Chamont, à la requête de Louis Masson, son mari, officier maître queux au Grand commun du roi, rue d'Argenteuil, paroisse Saint Roch, et du sieur Jacques Filz, représentant ses frères et soeurs, 24 octobre 1765; MC/ET/XIII/340; 12 folios
      inventaire; Chamont, Catherine Charlotte
    - Inventaire après décès de Gabrielle Chaumont, à la requête du sieur Pierre Chérin, son mari, employé dans les nouveaux droits, rue des Fossés-Saint-Victor, paroisse Saint-Nicolas-du-Chardonnet, et du sieur Nicolas Chérin, commis de banque, oncle et tuteur du fils mineur (1 pièce jointe)., 13 novembre 1765; MC/ET/XIII/340; 10 folios
      inventaire après décès; Chaumont, Gabrielle
    - Inventaire après décès de Jean-Baptiste Barbin, entrepreneur de la Manufacture de porcelaines de Villeroy, demeurant à Mennecy (S. et O.), magasin à Paris, rue Saint-Honoré, vis à vis Rue du Four, à la requête de Geneviève Lebastier, sa veuve, représentée par maître Sébastien Bresson (3 pièces jointes)., 14 novembre 1765; MC/ET/XIII/340; 20 folios
      inventaire après décès; Barbin, Jean-Baptiste
    - Inventaire après décès de Catherine Perrot, veuve de Jean Claude Abbé, maître d'hôtel, Grande rue du Faubourg-Saint-Martin, paroisse, Saint-Laurent, à la requête de Saint-Olivier Delespine, maître pâtissier, au nom de Marguerite Abbé, sa femme, fille de la défunte (1 pièce jointe)., 18 novembre 1765; MC/ET/XIII/340; 11 folios
      inventaire; Perrot, Catherine
    - Inventaire après décès d'Anne Suédois, veuve en premières noces de Jacques Barthélemy, tailleur pour femmes, veuve en deuxièmes noces de Saint-Guillaume, femme en 3e noces de Guillaume Bernès, rue d'Orléans, hôtel de Nevers (que le sieur Bernès tient garni), paroisse Saint-Eustache, à la requête de Guillaume Bernès, son mari., 23 décembre 1765; MC/ET/XIII/340; 22 folios + 1 pièce jointe
      inventaire; Suedois, Anne
  - Minutes. 1766, janvier - 1766, février, janvier 1766 - février 1766; MC/ET/XIII/341
  - Minutes. 1766, mars - 1766, avril, mars 1766 - avril 1766; MC/ET/XIII/342
  - Minutes. 1766, mai - 1766, juillet, mai 1766 - juillet 1766; MC/ET/XIII/343
  - Minutes. 1766, août - 1766, septembre, août 1766 - septembre 1766; MC/ET/XIII/344
  - Minutes. 1766, octobre - 1766, décembre, octobre 1766 - décembre 1766; MC/ET/XIII/345
    Informations complémentaires:
  - Minutes. 1767, janvier - 1767, février, janvier 1767 - février 1767; MC/ET/XIII/346
  - Minutes. 1767, mars - 1767, avril, mars 1767 - avril 1767; MC/ET/XIII/347
  - Minutes. 1767, mai - 1767, juin, mai 1767 - juin 1767; MC/ET/XIII/348
  - Minutes. 1767, juillet - 1767, septembre, juillet 1767 - septembre 1767; MC/ET/XIII/349
  - Minutes. 1767, octobre - 1767, décembre, octobre 1767 - décembre 1767; MC/ET/XIII/350
  - Minutes. 1768, janvier - 1768, février, janvier 1768 - février 1768; MC/ET/XIII/351
  - Minutes. 1768, mars - 1768, avril, mars 1768 - avril 1768; MC/ET/XIII/352
  - Minutes. 1768, mai - 1768, juin, mai 1768 - juin 1768; MC/ET/XIII/353
  - Minutes. 1768, juillet - 1768, septembre, juillet 1768 - septembre 1768; MC/ET/XIII/354
  - Minutes. 1768, octobre - 1768, décembre, octobre 1768 - décembre 1768; MC/ET/XIII/355
  - Minutes. 1769, janvier - 1769, mars, janvier 1769 - mars 1769; MC/ET/XIII/356
  - Minutes. 1769, avril - 1769, mai, avril 1769 - mai 1769; MC/ET/XIII/357
  - Minutes. 1769, juin - 1769, juillet, juin 1769 - juillet 1769; MC/ET/XIII/358
  - Minutes. 1769, août - 1769, septembre, août 1769 - septembre 1769; MC/ET/XIII/359
  - Minutes. 1769, octobre - 1769, décembre, octobre 1769 - décembre 1769; MC/ET/XIII/360
  - Minutes. 1770, janvier - 1770, mars, janvier 1770 - mars 1770; MC/ET/XIII/361
  - Minutes. 1770, avril - 1770, juin, avril 1770 - juin 1770; MC/ET/XIII/362
  - Minutes. 1770, juillet - 1770, août, juillet 1770 - août 1770; MC/ET/XIII/363
  - Minutes. 1770, septembre - 1770, octobre, septembre 1770 - octobre 1770; MC/ET/XIII/364
  - Minutes. 1770, novembre - 1770, décembre, novembre 1770 - décembre 1770; MC/ET/XIII/365
  - Minutes. 1771, janvier - 1771, mars, janvier 1771 - mars 1771; MC/ET/XIII/366
  - Minutes. 1771, avril - 1771, juin, avril 1771 - juin 1771; MC/ET/XIII/367
  - Minutes. 1771, juillet - 1771, septembre, juillet 1771 - septembre 1771; MC/ET/XIII/368
  - Minutes. 1771, octobre - 1771, décembre, octobre 1771 - décembre 1771; MC/ET/XIII/369
  - Minutes. 1772, janvier - 1772, février, janvier 1772 - février 1772; MC/ET/XIII/370
  - Minutes. 1772, mars - 1772, avril, mars 1772 - avril 1772; MC/ET/XIII/371
  - Minutes. 1772, mai - 1772, juin, mai 1772 - juin 1772; MC/ET/XIII/372
  - Minutes. 1772, juillet - 1772, août, juillet 1772 - août 1772; MC/ET/XIII/373
  - Minutes. 1772, septembre - 1772, décembre, septembre 1772 - décembre 1772; MC/ET/XIII/374
  - Minutes. 1773, janvier - 1773, mars, janvier 1773 - mars 1773; MC/ET/XIII/375
  - Minutes. 1773, avril - 1773, mai, avril 1773 - mai 1773; MC/ET/XIII/376
  - Minutes. 1773, juin - 1773, août, juin 1773 - août 1773; MC/ET/XIII/377
  - Minutes. 1773, septembre - 1773, octobre, septembre 1773 - octobre 1773; MC/ET/XIII/378
  - Minutes. 1773, novembre - 1773, décembre, novembre 1773 - décembre 1773; MC/ET/XIII/379
  - Minutes. 1774, janvier - 1774, mars, janvier 1774 - mars 1774; MC/ET/XIII/380
  - Minutes. 1774, avril - 1774, mai, avril 1774 - mai 1774; MC/ET/XIII/381
  - Minutes. 1774, juin - 1774, juillet, juin 1774 - juillet 1774; MC/ET/XIII/382
  - Minutes. 1774, août - 1774, octobre, août 1774 - octobre 1774; MC/ET/XIII/383
  - Minutes. 1774, novembre - 1774, décembre, novembre 1774 - décembre 1774; MC/ET/XIII/384
  - Minutes. 1775, janvier - 1775, mars, janvier 1775 - mars 1775; MC/ET/XIII/385
  - Minutes. 1775, avril - 1775, juin, avril 1775 - juin 1775; MC/ET/XIII/386
  - Minutes. 1775, juillet - 1775, août, juillet 1775 - août 1775; MC/ET/XIII/387
    - Bail emphitéotique par Antoine François Rossignol, prêtre du diocèse de Meaux, ancien chanoine du chapitre du Saint-Sépulcre, prieur commendataire et seigneur de La Roche aux Moines, diocèse d'Angers, administrateur de l'hôpital des religieuses de Sainte-Catherine, rue Saint-Denis, d'un marais, sis au faubourg Montmartre, moyennant 2000 livres, avec plans dressés par Pierre Desmaisons, écuyer, chevalier de l'ordre du roi, membre de L'Académie royale d'Architecture., 17 juillet 1775; MC/ET/XIII/387
      ou
      Artisans XVIIIe siècle, par M. Rambaud et C. Grodecki, 1956-1977 ( fichier papier entièrement dématérialisé; voir contexte dans le Plan d’orientation général - Notaires de Paris, guides thématiques du Minutier).
      bail
  - Minutes. 1775, septembre - 1775, octobre, septembre 1775 - octobre 1775; MC/ET/XIII/388
  - Minutes. 1775, novembre - 1775, décembre, novembre 1775 - décembre 1775; MC/ET/XIII/389
  - Minutes. 1776, janvier - 1776, mars, janvier 1776 - mars 1776; MC/ET/XIII/390
  - Minutes. 1776, avril - 1776, mai, avril 1776 - mai 1776; MC/ET/XIII/391
  - Minutes. 1776, juin - 1776, août, juin 1776 - août 1776; MC/ET/XIII/392
  - Minutes. 1776, septembre - 1776, octobre, septembre 1776 - octobre 1776; MC/ET/XIII/393
  - Minutes. 1776, novembre - 1776, décembre, novembre 1776 - décembre 1776; MC/ET/XIII/394
    - Contrat de mariage entre Jacques Nicolas Lumière et Elisabeth Mary, 1er novembre 1776; MC/ET/XIII/394
      Les membres du conseil général de la commune robespierriste de Paris (200 actes), par Béatrice Vanuxem, 1992-1993 (base de données migrée: voir contexte dans le Plan d’orientation général - Notaires de Paris, guides thématiques du Minutier).
      Date de création de la notice: 2006
      contrat de mariage; Lumière, Jacques-Nicolas; Mary, Elisabeth
  - Minutes. 1777, janvier - 1777, mars, janvier 1777 - mars 1777; MC/ET/XIII/395
  - Minutes. 1777, avril - 1777, juin, avril 1777 - juin 1777; MC/ET/XIII/396
  - Minutes. 1777, juillet - 1777, septembre, juillet 1777 - septembre 1777; MC/ET/XIII/397
  - Minutes. 1777, octobre - 1777, décembre, octobre 1777 - décembre 1777; MC/ET/XIII/398
  - Minutes. 1778, janvier - 1778, mars, janvier 1778 - mars 1778; MC/ET/XIII/399
  - Minutes. 1778, avril - 1778, juin, avril 1778 - juin 1778; MC/ET/XIII/400
  - Minutes. 1778, juillet - 1778, septembre, juillet 1778 - septembre 1778; MC/ET/XIII/401
  - Minutes. 1778, octobre - 1778, décembre, octobre 1778 - décembre 1778; MC/ET/XIII/402
  - Minutes. 1779, janvier - 1779, mars, janvier 1779 - mars 1779; MC/ET/XIII/403
  - Minutes. 1779, avril - 1779, juin, avril 1779 - juin 1779; MC/ET/XIII/404
  - Minutes. 1779, juillet - 1779, septembre, juillet 1779 - septembre 1779; MC/ET/XIII/405
  - Minutes. 1779, octobre - 1779, décembre, octobre 1779 - décembre 1779; MC/ET/XIII/406
  - Minutes. 1780, janvier - 1780, février, janvier 1780 - février 1780; MC/ET/XIII/407
  - Minutes. 1780, mars - 1780, avril, mars 1780 - avril 1780; MC/ET/XIII/408
    - Bail d'un appartement dans l'un des pavillons des bâtiments de Saint-Lazare, rue du Faubourg-Saint-Denis, par Henri Riboutte à Marie Maureau de Guillaudeu, veuve de François Pierre Marie Hilarion., 14 mars 1780; MC/ET/XIII/408
      bail; Saint-Lazare, Bâtiments de
  - Minutes. 1780, mai - 1780, juin, mai 1780 - juin 1780; MC/ET/XIII/409
  - Minutes. 1780, juillet - 1780, août, juillet 1780 - août 1780; MC/ET/XIII/410
  - Minutes. 1780, septembre, septembre 1780; MC/ET/XIII/411
  - Minutes. 1780, octobre - 1780, décembre, octobre 1780 - décembre 1780; MC/ET/XIII/412
  - Minutes. 1781, janvier - 1781, mars, janvier 1781 - mars 1781; MC/ET/XIII/413
  - Minutes. 1781, avril - 1781, juin, avril 1781 - juin 1781; MC/ET/XIII/414
  - Minutes. 1781, juillet - 1781, septembre, juillet 1781 - septembre 1781; MC/ET/XIII/415
  - Minutes. 1781, octobre - 1781, décembre, octobre 1781 - décembre 1781; MC/ET/XIII/416
  - Minutes. 1782, janvier - 1782, février, janvier 1782 - février 1782; MC/ET/XIII/417
  - Minutes. 1782, mars - 1782, avril, mars 1782 - avril 1782; MC/ET/XIII/418
  - Minutes. 1782, mai - 1782, juin, mai 1782 - juin 1782; MC/ET/XIII/419
  - Minutes. 1782, juillet - 1782, août, juillet 1782 - août 1782; MC/ET/XIII/420
    - Compromis passé entre Benjamin Franklin, ministre plénipotentiaire des Etats-Unis d'Amérique septentrionale, et Jacques Donalles Leray de Chaumont, pour l'apurement de leurs comptes. Arbitres: MM. Grand et Daugirard, banquiers., 7 juillet 1782; MC/ET/XIII/420
  - Minutes. 1782, septembre - 1782, octobre, septembre 1782 - octobre 1782; MC/ET/XIII/421
  - Minutes. 1782, novembre - 1782, décembre, novembre 1782 - décembre 1782; MC/ET/XIII/422
  - Minutes. 1783, janvier - 1783, février, janvier 1783 - février 1783; MC/ET/XIII/423
  - Minutes. 1783, mars - 1783, avril, mars 1783 - avril 1783; MC/ET/XIII/424
  - Minutes. 1783, mai - 1783, juin, mai 1783 - juin 1783; MC/ET/XIII/425
  - Minutes. 1783, juillet - 1783, août, juillet 1783 - août 1783; MC/ET/XIII/426
  - Minutes. 1783, septembre - 1783, octobre, septembre 1783 - octobre 1783; MC/ET/XIII/427
  - Minutes. 1783, novembre - 1783, décembre, novembre 1783 - décembre 1783; MC/ET/XIII/428
  - Minutes. 1784, janvier - 1784, mars, janvier 1784 - mars 1784; MC/ET/XIII/429
    - Antoine Jérôme Carteron de Moustiers, chevalier de l'ordre de Saint-Jean-de-Jérusalem, témoin à un mariage., 28 janvier 1784; MC/ET/XIII/429
      Saint Jean de Jérusalem, chevalier de l'ordre de; Carteron de Moustiers, Antoine-Jérôme
  - Minutes. 1784, avril - 1784, mai, avril 1784 - mai 1784; MC/ET/XIII/430
    Attention: acte(s) coté(s) en Réserve
    - Contrat de mariage entre Gaston Pierre Marc de Lévis, fils de François Gaston duc de Lévis, maréchal de France, et de Gabrielle Augustine Michel, duchesse de Lévis, demeurant rue des Champs-Elysées, et Pauline Louise Françoise de Paule Charpentier d'Ennery, fille de Victor Thérèse Charpentier d'Ennery, directeur des colonies, et de Rose Bénédicte d'Alesso, demeurant rue du Faubourg-Montmartre., 23 mai 1784; MC/RS//1544
      Signatures de Louis XVI (roi de France, 1754-1793) et de la famille royale et des princes du sang et de hauts personnages.
      Cote originelle du document:
      MC/ET/XIII/430
      Informations concernant le classement et la cotation du document:
      Acte coté en Réserve.
      Actes signalés par le personnel du Minutier central des notaires de Paris, 2003-2012 (base de données migrée: voir contexte dans le Plan d’orientation général - Notaires de Paris, guides thématiques du Minutier).
      Date de création de la notice: 2012
      contrat de mariage; Champs-Elysées (rue des); Faubourg-Montmartre (rue du); Lévis, Gaston Pierre Marc (1764-1830, duc de); Lévis, François Gaston (1719-1787, duc de); Michel, Gabrielle Augustine (1744-1794, duchesse de Lévis); Alesso d'Eragny, Rose Bénédicte d' (1752-1819); Charpentier d'Ennery, Pauline Louise Françoise de Paule (1770-1819); Charpentier d'Ennery, Victor Thérèse (1732-1776); administrateur; officier général
  - Minutes. 1784, juin - 1784, juillet, juin 1784 - juillet 1784; MC/ET/XIII/431
  - Minutes. 1784, août - 1784, septembre, août 1784 - septembre 1784; MC/ET/XIII/432
  - Minutes. 1784, octobre - 1784, décembre, octobre 1784 - décembre 1784; MC/ET/XIII/433
  - Minutes. 1785, janvier - 1785, mars, janvier 1785 - mars 1785; MC/ET/XIII/434
  - Minutes. 1785, avril - 1785, mai, avril 1785 - mai 1785; MC/ET/XIII/435
  - Minutes. 1785, juin - 7 juillet, juin - 7 juillet 1785; MC/ET/XIII/436
  - Expéditions. 1760 - 1791, MC/ET/XIII/1146/B
    Expéditions d'actes des notaires Jacques Lenoir (1760), François Sémillard (1774-1775, 1785), Louis Brelut de la Grange (1787-1791).
    Ancienne(s) cote(s):
    ET/XIII/1146 bis
    copie authentique
- Répertoire(s) de François SEMILLIARD, 7 juillet 1757 - 7 juillet 1785; MC/RE/XIII/10 - MC/RE/XIII/12
  - Répertoire. 1757, 7 juillet - 1766, 24 mars, 7 juillet 1757 - 24 mars 1766; MC/RE/XIII/10
    Répertoire des notaires Jacques Le Noir (7 juillet 1757-5 octobre 1762), François Sémilliard (8 octobre 1762-24 mars 1766).
    Répertoire chronologique de Jacques Le Noir: minutes (7 juillet 1757-5 octobre 1762) et minutes des contrats de rente perpétuelles et viagère (8 juin 1758-15 juillet 1762).
    Répertoire chronologique de François Sémilliard: minutes (8 octobre-31 décembre 1762) et minutes de constitutions de rentes (21 octobre 1762-24 mars 1766).
    Informations concernant le classement et la cotation:
    Le niveau inférieur de description, quand il existe, correspond aux mentions d'actes contenues dans le répertoire. Parmi celles-ci, certaines peuvent y être décrites, de manière plus ou moins détaillée. Pour consulter l'acte proprement dit, il convient de rechercher la cote au niveau des articles (registre ou liasse) des minutes du notaire (cote de type 'MC/ET').
    - Inventaire après décès de Jeanne Elisabeth LEONARD veuve Pierre LESOURD, 16 octobre 1762
      Mention dans le répertoire du notaire coté:
      MC/RE/XIII/10
      Attention: la cote de répertoire (de type 'MC/RE') ne permet pas de consulter la minute de l'acte. ll convient de rechercher la cote de la minute (de type 'MC/ET') au niveau des articles (registre ou liasse) de minutes du notaire.
      L'accès aux images numérisées des pages du répertoire se fait au niveau de description supérieur (' Répertoire du notaire '), rubrique ' Consulter les archives numérisées associées'.
      inventaire après décès; Leonard, Jeanne-Elisabeth; Lesourd Pierre
    - Inventaire après décès de Antoinette POISAT veuve Barthélemy PIA, 18 octobre 1762
      inventaire après décès; Poisat, Antoinette; Pia Barthélemy
    - Inventaire après décès de Marie Louis MORAND, 15 novembre 1762
      inventaire après décès; Morand, Marie-Louis
    - Inventaire après décès de Antoine MARQUE DUCOIN, 22 novembre 1762
      inventaire après décès; Marque Ducoin, Antoine
    - Inventaire après décès de Nicolas PICARDA, 23 novembre 1762
      inventaire après décès; Picarda, Nicolas
  - Répertoire. 1763, 2 janvier - 1772, 30 décembre, 2 janvier 1763 - 30 décembre 1772; MC/RE/XIII/11
  - Répertoire. 1773, 1er janvier - 1785, 7 juillet, 1er janvier 1773 - 7 juillet 1785; MC/RE/XIII/12